【裁判字號】    90,上訴,604
【裁判日期】    900525
【裁判案由】    違反毒品危害防制條例
【裁判全文】
臺灣高等法院高雄分院刑事判決                      九十年度上訴字第六四號
    上  訴  人  台灣屏東地方法院檢察署檢察官
    被      告  甲○○
右上訴人因被告違反毒品危害防制條例案件，不服台灣屏東地方法院九十年度訴字第
三六號中華民國九十年三月九日第一審判決（起訴案號：台灣屏東地方法院檢察署八
十九年度偵字第二三六○號，併辦案號：同署九十年度毒偵字第一三四號），提起上
訴（併辦案號：同署九十年度毒偵字第五八○號），本院判決如左：
    主  文
原判決撤銷。
甲○○連續施用第一級毒品，累犯，處有期徒刑拾月，海洛因壹小包（驗後淨重參點
陸貳公克），沒收銷燬之；又連續施用第二級毒品，累犯，處有期徒刑柒月。應執行
有期徒刑壹年肆月，海洛因壹小包（驗後淨重參點陸貳公克），沒收銷燬之。
    事  實
一、甲○○前因違反麻醉藥品管理條例，經法院判處有期徒刑一年二月確定，於民國
    八十六年十月二十八日執行完畢，猶不知悔改，又因施用毒品案件，經台灣屏東
    地方法院裁定送觀察、勒戒及強制戒治期滿後，由臺灣屏東地方法院檢察署檢察
    官以八十九年度戒毒偵字第三四號為不起訴處分在案，仍不知悔改，又基於施用
    第一級毒品及第二級毒品之概括犯意，自八十九年九月間起至九十年一月十日十
    八時許往前回溯四十八小時內某時止，在屏東縣崁頂鄉○○村○○路七十號住處
    等地，以將海洛因摻在香煙吸食之方式，施用第一級毒品海洛因多次，又以將安
    非他命放在鋁箔紙上其下以火燒烤之方式施用第二級毒品安非他命多次。嗣於八
    十九年十月四日十一時四十五分許，在屏東縣崁頂鄉○○村○○路七十號住處，
    為警查獲。又於八十九年十一月八日二十時許，在屏東縣崁頂鄉○○村○○路七
    十號，為警查獲。再於九十年一月十日，為警在屏東縣東港鎮○○街六六之三號
    查獲，並當場扣得海洛因一小包（驗前毛重三‧九公克，驗後淨重三．六二公克
    ）。
二、案經屏東縣警察局潮州分局及東港分局分別報告臺灣屏東地方法院檢察署檢察官
    偵查起訴暨聲請併案審理。
    理  由
一、右揭事實，業據被告甲○○坦承不諱，又被告三次為警查獲時所採集之尿液，經
    分別送請屏東縣衛生局及臺灣檢驗科技股份有限公司檢驗結果，均呈甲基安非他
    命及嗎啡陽性反應，有屏東縣衛生局屏縣衛檢六字第八九０三００、八九０三三
    五號檢驗結果通知書二份、臺灣檢驗科技股份有限公司ＫＨ二０００Ｂ0000
    000號檢驗報告一份附卷可稽，此外，並有海洛因一小包扣案可資參佐，該扣
    案之粉未經送法務部調查局檢驗，確定含第一級毒品海洛因成分，淨重為三‧六
    二公克，純度為五九‧六六％，有該局（九０）陸（一）00000000號鑑
    定通知書在卷可憑，而被告前因施用毒品，經原審裁定送觀察、勒戒、強制戒治
    期滿後，並由臺灣屏東地方法院檢察署檢察官於八十九年一月二十日以八十九年
    度毒偵字第三四號為不起訴處分確定，有台灣高等法院被告全國前案紀錄表可按
    ，其於五年內再施用第一級毒品及第二級毒品毒品，事證明確，被告犯行堪以認
    定。
二、核被告施用第一級毒品海洛因及第二級毒品安非他命行為，係犯毒品危害防制條
    例第十條第一項施用第一級毒品罪、同條第二項施用第二級毒品罪。被告持有海
    洛因及安非他命後，進而施用，其持有之低度行為應為施用之高度行為所吸收，
    不另論其持有毒品罪。被告先後多次施用第一級毒品及第二級毒品犯行，時間緊
    接，方法相同，觸犯構成要件相同之罪名，顯係基於概括犯意為之，各應依連續
    犯規定論以一罪，並加重其刑。被告所犯上開二罪間，犯意各別，行為不同，應
    分論併罰。又被告前因違反麻醉藥品管理條例，經本院判處有期徒刑一年二月，
    於八十六年十月二十八日執行完畢，有台灣高等法院被告全國前案紀錄表可按，
    其受有期徒刑之執行完畢後，五年內，再犯有期徒刑以上刑之罪，為累犯，應依
    刑法第四十七條規定遞加重其刑。併案部分（即被告於八十九年十一月八日二十
    時許，在屏東縣崁頂鄉○○村○○路七十號，為警查獲，再於九十年一月十日，
    為警在屏東縣東港鎮○○街六六之三號查獲施用安非他命犯行），雖未據公訴人
    起訴，惟該部分與公訴人起訴部分，有連續犯之裁判上一罪關係，本院自得併予
    審判。
三、被告施用第一級毒品及第二級毒品犯罪事證既明，原審對其論罪科刑固非無見，
    惟查：(一)原判決主文第一行宣告海洛因點玖公克沒收並銷燬之，理由欄卻說
    明扣案之海洛因淨重三．六二公克沒收並銷燬之，主文與理由矛盾，尚有違誤。
    (二)被告於原審判決前，又於八十九年十一月八日，在屏東縣崁頂鄉○○村○○
    路七十號，施用第一級毒品及第二級毒品安非他命各一次，且上開犯行與本件原
    判決認定之犯罪時間緊接，手段相同，所犯罪名又同一，顯係基於概括之犯意反
    覆為之，為連續犯，屬裁判上之一罪，依審判不可分原則，上開犯行為起訴效力
    所及，原審未及審理，亦有可議。檢察官上訴意旨，指摘原審未審酌被告上開犯
    行，判決不當，為有理由，且原判決另有上開可議之處，自應由本院撤銷改判。
    爰審酌被告前曾因違反麻醉藥品管理條例案件，甫經法院判處罪刑，竟於執行完
    畢後，再犯而經觀察勒戒、強制戒治後又再犯相同罪行，顯見意志不堅，惟其犯
    罪係戕害自身，尚未害及他人及犯罪後坦承犯行，態度尚佳等一切情狀，分別量
    處如主文第二項所示之刑，並定其應執行之刑。又扣案之海洛因一小包（驗後淨
    重三‧六二公克），為第一級毒品，應依毒品危害防制條例第十八條第一項前段
    規定，沒收銷燬之。至鑑驗耗用之海洛因，已滅失不存在，自無庸宣告沒收銷燬
    之。
據上論斷，應依刑事訴訟法第三百六十九條第一項前段、第三百六十四條、第二百九
十九條第一項前段，毒品危害防制條例第十條第一項、第二項、第十八條第一項前段
、第二十三條第二項，刑法第十一條前段、第五十六條、第四十七條、第五十一條第
五款，判決如主文。
本案經檢察官陳新慶到庭執行職務。
中    華    民    國      九十      年       五       月      二十五    日
                              臺灣高等法院高雄分院刑事第六庭
                                  審判長法官  王憲義
                                        法官  張意聰
                                        法官  范惠瑩
右正本證明與原本無異。
施用第一級毒品部分如不服本判決，應於判決送達後十日內向本院提出上訴狀，其未
敘述理由者並應於提出上訴狀後十日內向本院補提理由書（應附繕本）。
其餘部分不得上訴。
                                      書記官  馬蕙梅
中    華    民    國      九十      年       五       月      二十九    日
附錄法條：
毒品危害防制條例第十條
施用第一級毒品者，處六月以上五年以下有期徒刑。
施用第二級毒品者，處三年以下有期徒刑。
                                                                   Ａ


司法院資訊處製作；財團法人民間司法改革基金會備份。
